最高法院刑事判決            一○○年度台上字第五九四五號
上  訴  人  林國強
選任辯護人  吳俊昇律師
上列上訴人因違反商業會計法案件，不服台灣高等法院台中分院
中華民國九十九年三月二十四日第二審判決（九十八年度上訴字
第二四四九號，起訴案號：台灣彰化地方法院檢察署九十六年度
偵字第九二八八〈原判決誤載為九十七年度偵字第九二八八三號
〉），提起上訴，本院判決如下：
    主  文
上訴駁回。
    理  由
按上訴於第三審之上訴書狀，應述上訴之理由，其未述者，
得於提起上訴後十日內補提理由書於原審法院；已逾上訴期間，
而於第三審法院未判決前仍未提出上訴理由書狀者，第三審法院
應以判決駁回之，刑事訴訟法第三百八十二條第一項、第三百九
十五條後段規定甚明。本件上訴人林國強因違反商業會計法案件
，不服原審判決，於民國九十九年四月七日提起上訴，並未述
理由，嗣於同年月十三日補提上訴理由書狀，上訴意旨雖以：(1)
、原判決附表（下稱附表）一編號及附表二編號９所示逢大工
業有限公司（下稱逢大公司）係遭富程聯合會計事務所以其名義
取得不實進項發票，詐領稅款，逢大公司本身並無逃漏稅之犯意
。則原判決認定迅中興業有限公司（下稱迅中公司）與彥宸有限
公司幫助逢大公司逃漏稅，顯有錯誤。(2)、附表一編號所示文
茗企業有限公司（下稱文茗公司）為虛設之行號，並無營業行為
，自不能課徵營業稅，當然亦無逃漏稅捐可言。原判決認迅中公
司有幫助文茗公司逃漏稅捐，亦有錯誤。(3)、附表一編號４所示
亞高貿易有限公司、編號所示健晨實業股份有限公司、編號
所示遠達電通股份有限公司、編號所示文茗公司、編號所示
迪倫有限公司及編號所示訊達資訊國際有限公司是否為虛設行
號之公司，原審尚未調查釐清，即遽認迅中公司有幫助各該公司
逃漏稅捐，有調查未盡之違法。(4)、上訴人如幫助他人逃漏稅捐
，是否有獲得利益？獲得多少利益？此攸關上訴人犯罪之動機及
有無幫助他人逃漏稅捐主觀犯意之認定，原判決對此未為任何說
明，即遽認上訴人有幫助逃漏稅捐之犯行，自有理由不備之違法
云云。然詳觀前述各上訴理由，均僅就上訴人所犯稅捐稽徵法第
四十三條第一項之幫助納稅義務人以不正當方法逃漏稅捐之輕罪
部分述理由，並未就違反商業會計法第七十一條第一款之明知
不實事項而填製會計憑證之重罪部分述不服之上訴理由，迄今
逾期已久，於本院未判決前仍未提出，依上開規定，其關於明知
不實事項而填製會計憑證部分之上訴自非合法，應予駁回。又上
訴人所犯得上訴之明知不實事項而填製會計憑證重罪部分上訴既
不合法，無從為實體判決，其牽連所犯不得上訴之幫助納稅義務
人以不正當方法逃漏稅捐之輕罪部分，即無從適用審判不可分原
則，併為實體上之審判，亦應從程序上予以駁回。
據上論結，應依刑事訴訟法第三百九十五條，判決如主文。
中    華    民    國  一○○  年   十一   月    二    日
                      最高法院刑事第九庭
                          審判長法官  賴  忠  星  
                                法官  呂  丹  玉  
                                法官  吳      燦  
                                法官  蔡  名  曜  
                                法官  葉  麗  霞  
本件正本證明與原本無異
                                      書  記  官  
中    華    民    國  一○○  年   十一   月    八    日
                                                       s